臺灣高等法院高雄分院刑事判決　　　　　　　　　九十一年度上易字第一一八六號
　　上　訴　人　臺灣屏東地方法院檢察署檢察官
　　被　　　告　乙○○
右上訴人因被告傷害案件，不服臺灣屏東地方法院九十一年度易字第四九八號，中華
民國九十一年七月八日第一審判決（起訴案號：臺灣屏東地方法院檢察署九十年度偵
字第六五九四號），提起上訴，本院判決如左：
    主  文
上訴駁回。
    事  實
一、乙○○於民國九十年十月十二日上午八時許，在屏東縣內埔鄉○○村○○路某空
    地上，與朱巧霞（已於九十一年三月二十五日死亡）因收規費問題發生爭執，竟
    基於傷害人之身體之犯意，出手拉扯、並持地上木棒毆打朱巧霞，朱巧霞亦不甘
    示弱，二人進而扭打互毆，致朱巧霞受有右前額七×六公分血腫、鼻部一×一公
    分腫脹併流鼻血、右上臂十五×三點五公分瘀血、右大趾流血、左背十六×四
    公分瘀血、右臀部挫傷瘀血等傷害。
二、案經朱巧霞訴請台灣屏東地方法院檢察署檢察官偵查起訴。
    理  由
一、訊據被告乙○○坦承於前揭時地出手拉扯、並持木棒毆打朱巧霞成傷之事實，核
    與告訴人於偵查中之指訴情節大致相符，並經目擊證人王國華於偵查中結稱：案
    發當天我在喝酒，我見到時他們雙方已扭打成一團，在地上拉扯，翻滾，我去勸
    架時有看到地上有根棍子，後來告訴人要逃走時，被告還在後面追她，告訴人在
    附近是有名的兇女子，還會打附近的老人家，被告不一定會打贏她，我見他們在
    拉扯時都互不相讓，沒有誰是優勢、劣勢之分等語明確（見偵查卷第四十四頁反
    面、第四十五頁），參酌上開證詞對於告訴人並非一意偏袒，其與被告亦無仇隙
    ，當無設詞誣陷之理，自堪採信。此外復有告訴人提出之行政院衛生署屏東醫院
    驗傷診斷書一紙在卷可稽，其中告訴人受有右上臂十五×三點五公分瘀血、左背
    十六×四公分瘀血等傷害，該二處傷口均長達十五公分以上，足徵告訴人指訴係
    遭被告持木棒毆打所致云云，並非虛詞，參以現場確有根棍子，業據證人王國華
    證述明確，並為被告所坦認，顯見被告確係以木棒毆打告訴人無訛，其主觀上應
    具傷害之犯意甚明。至告訴人之父甲○○認告訴人於九十一年三月二十五日死亡
    ，係因被告上開犯行所致，惟查，告訴人之死亡原因，經原審調閱台灣屏東地方
    法院檢察署九十一年度相字第一九二號卷宗全卷以觀，告訴人之死亡原因為冠狀
    動脈中度狹窄及心肌炎，死亡方式為自然死，無任何證據顯示冠狀動脈粥狀硬化
    病變及心肌炎與頭部遭毆擊有相關，其死亡原因與告訴人半年前遭毆打並無因果
    關係，此有勘驗筆錄、驗斷書、相驗屍體證明書、送驗記錄表、法務部法醫研究
    所九十一年五月二十七日法醫理字第九一０００一二五七號函暨所附鑑定書各一
    份等在卷可按，尚難認告訴人之死亡結果與被告上開犯行有何因果關係，是本院
    自無從審究，附此敘明。本件事證明確，被告犯行，應堪認定。
二、核被告乙○○所為，係犯刑法第二百七十七條第一項之普通傷害罪。被告前開犯
    罪事證既明，原審法院因而適用刑法第二百七十七條第一項、第四十一條第一項
    前段，罰金罰鍰提高標準條例第一條前段、第二條等規定，並審酌被告未與告訴
    人和解、告訴人所受傷害程度、犯罪動機、目的、手段、犯後態度等一切情狀，
    量處有期徒刑六月，並諭知以三百元折算一日之易科罰金折算標準，另說明被告
    犯罪所用之木棒一之支，並未扣案，亦無證據足以證明為其所有且尚存在，不另
為沒收之諭知，認事用法均無不合，量刑亦稱允當，原審檢察官認原判決量刑過
    輕，被害人後來死亡，與被告之前揭毆打行為間有因果關係，原審未予細究，僅
    論被告普通傷害之罪責等語，指摘原判決不當，為無理由，應予駁回。
三、據上論斷，應依刑事訴訟法第三百六十八條，判決如主文。
本案經檢察官朱文彬到庭執行職務。
中    華    民    國      九十一      年      九      月       十八     日
                              臺灣高等法院高雄分院刑事第八庭
                                  審判長法官  郭雅美
                                        法官  張盛喜
                                        法官  裕斗
右正本證明與原本無異。
不得上訴。
                                      書記官  吳福連
中    華    民    國      九十一      年      九      月       二十     日
附錄  本判決論罪科刑法條：
刑法第二百七十七條第一項：
傷害人之身體或健康者，處三年以下有期徒刑，拘役或一千元以下罰金。
                                                                    Ａ
